臺灣新竹地方法院刑事宣示判決筆錄
111年度交易字第110號
公  訴  人  臺灣新竹地方檢察署檢察官
被      告  吳文欽



指定辯護人  本院公設辯護人林建和
上列被告因公共危險案件，經檢察官提起公訴（110年度撤緩速
偵字第57號、110年度偵字第13768號）後，聲請改依協商程序而
為判決，本院於中華民國111年3月30日下午2時30分在本院刑事
第八庭法庭宣示判決，出席職員如下：
                                          法  官  崔恩寧
                                          書記官  莊琬婷
                                          通  譯  黃雅婷
法官起立朗讀判決主文、犯罪事實要旨、處罰條文，及告以上訴
限制、期間並提出上訴狀之法院，且諭知記載其內容：
一、主  文：
    吳文欽駕駛動力交通工具而有吐氣所含酒精濃度達每公升零
    點二五毫克以上情形，處有期徒刑肆月，如易科罰金，以新
    臺幣壹仟元折算壹日；又駕駛動力交通工具而有吐氣所含酒
    精濃度達每公升零點二五毫克以上情形，累犯，處有期徒刑
    陸月，併科罰金新臺幣貳萬元，徒刑如易科罰金，罰金如易
    服勞役，均以新臺幣壹仟元折算壹日。有期徒刑部分，應執
    行有期徒刑柒月，如易科罰金，以新臺幣壹仟元折算壹日。
二、犯罪事實要旨：
    吳文欽明知飲酒後將導致注意能力減低、反應能力變慢，在
    此時如駕車行駛於道路上，隨時有致他人於死、傷之危險，
    且吐氣酒精濃度達每公升0.25毫克以上者，不得駕駛動力交
    通工具，竟分別為以下犯行：
  ㈠於民國109年12月16日12時許起至16時許止，在位於新竹市中
    山路與牛埔路附近某友人住處內飲用啤酒3、4瓶後（未達心
    神喪失或精神耗弱之程度），仍基於酒後駕駛動力交通工具
    之犯意，於同日16時許自該處騎駛車牌號碼000-000號普通
    重型機車上路，嗣於同日16時20分許，行經新竹市○區○○路0
    段000號前為警攔查，並於同日16時23分許測試其吐氣所含
    酒精濃度已達每公升1.21毫克，始查悉上情。
  ㈡於110年11月13日7時許起至8時許止，在新竹縣湖口鄉某工業
    區飲用保力達藥酒1罐後（未達心神喪失或精神耗弱之程度
    ），仍基於酒後駕駛動力交通工具之犯意，於同日12時許自
    該處騎駛車牌號碼000-000號普通重型機車上路，嗣於同日1
    3時許，行經新竹市東區光復路2段與學府路口前為警攔查，
    並於同日13時27分許測試其吐氣所含酒精濃度已達每公升0.
    76毫克，始查悉上情。
三、處罰條文：
    修正前刑法第185條之3第1項第1款。　　
四、附記事項：
　㈠按行為後法律有變更者，適用行為時之法律，但行為後之法
    律有利於行為人者，適用最有利於行為人之法律，刑法第2
    條第1項定有明文。經查，本件被告於行為後，刑法第185條
    之3業於111年1月28日修正公布，並於111年1月30日生效施
    行。修正前之刑法第185條之3第1項第1款規定：「駕駛動力
    交通工具而有下列情形之一者，處2年以下有期徒刑，得併
    科20萬元以下罰金：一、吐氣所含酒精濃度達每公升零點二
    五毫克或血液中酒精濃度達百分之零點零五以上。」；修正
    後刑法第185條之3第1項第1款則規定：「駕駛動力交通工具
    而有下列情形之一者，處3年以下有期徒刑，得併科30萬元
    以下罰金：一、吐氣所含酒精濃度達每公升零點二五毫克或
    血液中酒精濃度達百分之零點零五以上。」，比較修正前後
    刑法第185條之3第1項之規定，修正後之刑法第185條之3第1
    項將法定刑由「2年以下有期徒刑，得併科20萬元以下罰金
    」，提高為「3年以下有期徒刑，得併科30萬元以下罰金」
    ，自刑度輕重加以比較，自應以修正前之規定對被告較為有
    利，依刑法第2條第1項前段規定，本件均應適用行為時即修
    正前刑法第185條之3第1項第1款規定論處。　　
　㈡被告前因公共危險案件，經本院以110年度竹交簡字第385號
    判決判處有期徒刑5月確定，並於110年10月5日易科罰金執
    行完畢等情，有臺灣高等法院被告前案紀錄表在卷可參（本
    院卷第13頁至第16頁），是被告於有期徒刑執行完畢後之5 
    年以內，故意再犯犯罪事實㈡所示有期徒刑以上之罪，當屬
    刑法第47條第1 項之累犯，因其前案所犯與本件犯罪事實㈡
    所示罪名相同，均為公共危險案件，經公訴人於協商過程中
    參酌司法院釋字第775 號解釋文意旨後，認犯罪事實㈡部分
    犯行應加重其最低本刑，附此敘明。
五、協商判決除有刑事訴訟法第455條之4第1項第1款於本訊問程
    序終結前，被告撤銷協商合意或檢察官撤回協商聲請者；第
    2款被告協商之意思非出於自由意志者；第4款被告所犯之罪
    非第455條之2第1項所定得以協商判決者；第6款被告有其他
    較重之裁判上一罪之犯罪事實者；第 7款法院認應諭知免刑
    或免訴、不受理者情形之一，及違反同條第 2項「法院應於
    協商合意範圍內為判決；法院為協商判決所科之刑，以宣告
    緩刑或 2年以下有期徒刑、拘役或罰金為限」之規定者外，
    檢察官與被告均不得上訴。
六、如有前項得上訴之情形，得自收受宣示判決筆錄送達之日起
    20 日內，向本院提出上訴書狀，上訴於第二審法院。
本案經檢察官馮品捷提起公訴，檢察官劉正祥到庭執行職務。
中　　華　　民　　國　　111 　年　　3 　　月　　30　　日
                  刑事第二庭書記官  莊琬婷
                            法  官  崔恩寧
以上正本證明與原本無異。
中　　華　　民　　國　　111 　年　　3 　　月　　30　　日
                            書記官  莊琬婷
　　　　　　　　　　　　　　　　
附錄本院論罪科刑法條：
修正前刑法第185條之3第1項第1款：
駕駛動力交通工具而有下列情形之一者，處2年以下有期徒刑，
得併科20萬元以下罰金：
一、吐氣所含酒精濃度達每公升零點二五毫克或血液中酒精濃度
    達百分之零點零五以上。